【裁判字號】    92,訴,796
【裁判日期】    920724
【裁判案由】    毒品危害防制條例
【裁判全文】
臺灣彰化地方法院刑事判決                          九十二年度訴字第七九六號
    公  訴  人  臺灣彰化地方法院檢察署檢察官
    被      告  甲○○
右列被告因違反毒品危害防制條例案件，經檢察官提起公（九十二年度毒偵字第一四
０五號），本院判決如左：
    主文
甲○○施用第一級毒品，累犯，處有期徒刑拾月。扣案之注射針筒壹支，沒收之。
    事實
一、甲○○曾於民國八十六年間因違反麻醉藥品管理條例案件，經本院以八十六年度
    易字第二三二七號判決判處有期徒刑六月，並於八十六年十二月二日確定，嗣入
    獄執行，於八十七年九月五日縮短刑期執行完畢。又其前因施用毒品案件，經本
    院以九十年度毒聲字第二九四二號裁定移送觀察勒戒後，認有繼續施用毒品之傾
    向，復經本院以九十年度毒聲字第三七二九號裁定移送強制戒治，迄九十一年十
    月八日戒治期滿，由臺灣彰化地方法院檢察署檢察官於九十一年十二月五日，以
    九十一年度戒毒偵字第一○○○號為不起訴處分確定。詎仍未戒除毒癮，於五年
    內，復基於施用第一級毒品海洛因之犯意，於九十二年五月十三日十九時許，在
    其位於彰化縣大村鄉○○村○○路一五四之一號之住所，以將第一級毒品海洛因
    置放於注射針筒中，注射於手臂之方式，施用第一級毒品海洛因一次。嗣於九十
    二年五月十三日二十時許，在彰化縣大村鄉○○村○○路一六○號前，為警查獲
    ，並扣得其所有，已供其施用第一級毒品海洛因所用之注射針筒一支。
二、案經彰化縣警察局員林分局報請臺灣彰化地方法院檢察署檢察官偵查起訴。
     理  由
一、右揭事實，業據被告甲○○於警、偵訊中及本院審理時，供認不諱，且其於九十
    二年五月十三日為警所採取之尿液經送檢驗結果，確呈嗎啡陽性反應，此有彰化
    縣衛生局九十二年五月二十六日煙檢字第九二一０二五號煙毒尿液檢驗成績書一
    紙在卷可憑，並有其所有，已供其施用第一級毒品海洛因所用之注射針筒一支扣
    案可資佐證，被告之自白核與事實相符，應堪採信。又其前因施用毒品案件，經
    本院以九十年度毒聲字第二九四二號裁定移送觀察勒戒後，認有繼續施用毒品之
    傾向，復經本院以九十年度毒聲字第三七二九號裁定移送強制戒治，迄九十一年
    十月八日戒治期滿，由臺灣彰化地方法院檢察署檢察官於九十一年十二月五日，
    以九十一年度戒毒偵字第一○○○號為不起訴處分確定等情，有該不起訴處分書
    、臺灣高等法院被告全國前案紀錄表及臺灣彰化地方法院檢察署刑案資料查註紀
    錄表各一份附卷可按，其於五年內再犯毒品危害防制條例第十條第一項之施用第
    一級毒品罪，係屬二犯毒品危害防制條例第十條之罪。綜上所述，本件事證業已
    明確，被告犯行洵堪認定。
二、核被告所為，係犯毒品危害防制條例第十條第一項施用第一級毒品罪。其為供施
    用第一級毒品所持有第一級毒品海洛因之低度行為，已為施用之高度行為所吸收
    ，不另論罪。查被告曾於八十六年間因違反麻醉藥品管理條例案件，經本院以八
    十六年度易字第二三二七號判決判處有期徒刑六月，並於八十六年十二月二日確
    定，嗣入獄執行，於八十七年九月五日執行完畢等情，有臺灣高等法院被告全國
    前案紀錄表及臺灣彰化地方法院檢察署刑案資料查註紀錄表各一份附卷可按，其
    受此有期徒刑之執行完畢後，五年以內再犯有期徒刑以上之本罪，為累犯，應依
    刑法第四十七條之規定加重其刑。爰審酌被告前曾有施用毒品罪行，經送觀察勒
    戒、強制戒治後，猶不知悔改，再施用毒品海洛因不輟，不僅戕害自身健康，更
    辜負國家將之視為病人，並施以長時間之戒治處遇之苦心，惟其對他人權益之侵
    害仍屬有限，於偵、審中均已坦承其犯行，及其犯罪目的、手段等一切情狀，量
    處如主文所示之刑。扣案之注射針筒一支，係被告所有，且已供其施用第一級毒
    品海洛因犯罪所用之物，爰依刑法第三十八條第一項第二款之規定，併予宣告沒
    收。
三、公訴意旨另以:被告甲○○自九十一年十二月中旬某日起，至九十二年五月十二日
    止，在其上開住處，連續施用第一級毒品海洛因，因認被告就此部分亦涉有毒品
    危害防制條例第十條第一項之罪嫌云云。惟按犯罪事實應依證據認定之，無證據
    不得推定其犯罪事實，刑事訴訟法第一百五十四條定有明文。公訴人認被告涉有
    此部分犯嫌，無非以被告於警、偵訊時已坦承不諱為其依據。然查被告於本院審
    理中僅供承：伊只於九十二年五月十三日十九時許，在其上開住處，施用海洛因
    一次，伊於警訊中所供稱自九十年六月份開始吸食海洛因，係指伊於第一次戒治
    之前即有施用海洛因之犯行等語，則被告是否涉有此部分犯行，洵非無疑。況被
    告於警訊時僅供稱：伊自九十年六月份起開始吸食海洛因等語（見九十二年五月
    十三日警詢筆錄），並未供明自前案不起訴處分確定後再度施用第一級毒品海洛
    因之確實始點；而其於偵訊中亦僅供稱：「（何時起又施用第一級毒品海洛因？
    ）昨天被警察查獲前（即九十二年五月十三日二十時許）半小時有吸。」，亦未
    供稱其自前案不起訴處分確定後又有多次施用海洛因之犯行，則實難推論被告係
    自九十一年十二月中旬某日起，即開始再度施用第一級毒品海洛因多次。此外，
    復查無其他積極證據足以佐證被告確涉有此部分犯行，揆諸前開規定，自難遽為
    不利於被告之認定。是此部分不能證明被告犯罪，原應為被告無罪之諭知，惟公
    訴意旨認此部分與上開業經論罪科刑之施用第一級毒品部分，具有連續犯之裁判
    上一罪關係，爰不另為無罪之諭知，附此敘明。
據上論斷，應依刑事訴訟法第二百九十九條第一項前段，毒品危害防制條例第十條第
一項、刑法第十一條前段、第四十七條、第三十八條第一項第二款，判決如主文。
本案經檢察官鮑慧忠到庭執行職務。
中      華      民      國    九十二    年      七      月    二十四    日
              臺灣彰化地方法院刑事第一庭
                                        審判長法官  葉  榮  郎
                                        法      官  陳  秋  錦
                                        法      官  簡  璽  容
右正本證明與原本無異。
如不服本判決，應於判決送達後十日內向本院提出上訴狀( 須附繕本 )。
                                        法院書記官  王  惠  嬌
中      華      民      國    九十二    年      七      月    二十四    日
毒品危害防制條例第十條
施用第一級毒品者，處六月以上五年以下有期徒刑。
施用第二級毒品者，處三年以下有期徒刑。


司法院資訊處製作；財團法人民間司法改革基金會備份。
